Dato: 14.03.2024
Tilstede: Sara, Ella, Idris, Kenan og Fredric

Det er blitt enighet på møte om at alle må kode i branch, slik at man ikke risikerer å "ødelegge" main. Det er derfor blitt delt opp i forskjellige branches slik at alle kan jobbe på en branch. Det blir ikke møte neste uke eller i påskeferien, men vi holder kontakt via messenger/discord. Sara og Ella prøver å se på colllision med box2D. 
